【裁判字號】    92,訴,788
【裁判日期】    920804
【裁判案由】    槍砲彈藥刀械管制
【裁判全文】
臺灣板橋地方法院刑事判決                          九十二年度訴字第七八八號
    公  訴  人  臺灣板橋地方法院檢察署檢察官
    被      告  乙○○
    指定辯護人  甲○公設辯護人  吳天明
右列被告因違反槍砲彈藥刀械管制條例案件，經檢察官提起公訴（九十二年度偵字第
五五號），甲○判決如左：
    主  文
乙○○未經許可，持有可發射子彈具有殺傷力之改造金屬玩具手槍，處有期徒刑壹年
貳月，併科罰金新臺幣參萬元，罰金如易服勞役，以銀元參佰元即新臺幣玖佰元折算
壹日。
扣案之仿ＢＥＲＥＴＴＡ廠半自動手槍製造之改造金屬玩具手槍壹支（含彈匣壹個，
槍枝管制編號0000000000）沒收。
    事  實
一、乙○○明知未經許可，不得持有可發射子彈具有殺傷力之各式槍砲，竟因好奇心
    驅使，於民國九十一年十一月初某日凌晨五時許，在臺北縣三重市重新橋下跳蚤
    市場內，向一姓名年籍不詳之成年男子，以新臺幣三萬元之價格，購買仿ＢＥＲ
    ＥＴＴＡ廠半自動手槍製造之金屬玩具槍換裝土造金屬槍管改造而成之可發射子
    彈具有殺傷力之改造金屬玩具手槍一支（含彈匣一個，槍枝管制編號00000
    00000），而未經許可持有之，並將之藏置於其位於臺北縣新莊市○○路八
    二九巷五十七號三樓住處。嗣於九十一年十二月六日十六時三十分許，先經警於
    臺北縣新莊市○○路萬安公園（水溝旁道路）查獲，並扣得前開可發射子彈具有
    殺傷力之改造金屬玩具手槍之槍管一支及不具殺傷力之子彈半成品五顆，後復經
    警於同日十七時許，至乙○○前該臺北縣新莊市○○路八二九巷五十七號三樓住
    處，在其房間床頭櫃抽屜內，扣得前開可發射子彈具有殺傷力之改造金屬玩具手
    槍一支（不含槍管）、不具殺傷力之仿ＢＥＲＥＴＴＡ廠半自動手槍製造其槍管
    為塑膠材質且內具阻鐵無法發射子彈之玩具手槍一支（槍枝管制編號00000
    00000）、不具殺傷力之子彈半成品十四顆及可供玩具槍使用之底火片九十
    顆、底火帽五十顆。
二、案經臺北縣政府警察局新莊分局報請臺灣板橋地方法院檢察署檢察官偵查起訴。
    理  由
一、右揭犯罪事實，迭據被告乙○○於警訊、偵查中及甲○審理時均坦承不諱，復有
    查獲被告所有之改造金屬玩具手槍一支（含彈匣一個，槍枝管制編號00000
    00000）扣案足資佐證，該支改造金屬玩具手槍經送請內政部警政署刑事警
    察局鑑定結果，認係由仿ＢＥＲＥＴＴＡ廠半自動手槍製造之金屬玩具槍換裝土
    造金屬槍管改造而成，具有殺傷力等情，有內政部警政署刑事警察局九十二年一
    月二十七日刑鑑字第０九一０三二七六七三號槍彈鑑定書一份附卷可稽，並有扣
    案之槍枝照片在卷足憑。被告自白核與事實相符。另於被告身上及住處所查扣之
    仿ＢＥＲＥＴＴＡ廠半自動手槍製造槍管為塑膠材質且內具阻鐵無法發射子彈之
    玩具手槍一支（槍枝管制編號0000000000）、子彈半成品十九顆（其
    中十四顆係由玩具金屬彈殼加裝底火帽而成，欠缺火藥及彈頭，不具子彈完整結
    構；另四顆係玩具金屬空彈殼；所餘一顆係由玩具金屬彈殼加裝直徑約八‧０ｍ
    ｍ金屬彈頭而成之改造子彈，經實際試射，無法擊發）及可供玩具槍使用之底火
    片九十顆、底火帽五十顆，經送鑑定結果，則均不具殺傷力，亦非槍砲、彈藥主
    要組成零件等情，亦有前開內政部警政署刑事警察局槍彈鑑定書一份及內政部九
    十二年六月二十四日內授警字第０九二００七五七九一號函一紙在卷可參。綜上
    所述，本件事證明確，被告犯行洵堪認定，應予依法論科。
二、核被告乙○○所為，係犯槍砲彈藥刀械管制條例第十一條第四項之未經許可持有
    可發射子彈具有殺傷力之改造金屬玩具手槍罪。公訴意旨雖認被告係犯槍砲彈藥
    刀械管制條例第十條第四項之未經許可持有可發射子彈具殺傷力之改造模型槍枝
    罪嫌云云，惟按槍砲彈藥刀械管制條例第十條所稱之「模型槍」，係指原設計非
    供殺敵、獵物，而使用特殊（空包）子彈，可供田徑比賽起始信號或供以嚇退野
    獸或供射擊訓練（因具後作力，可模擬真槍，以磨練射手持槍之穩定性）等用途
    之金屬材質槍枝，非一般廠商為供觀賞或作樣品所製造之各類槍枝模型，亦非市
    售之各類玩具槍，「改造模型槍」則係由產製槍械合法廠商製造之不具發射功能
    制式槍枝模型，經加工改造或得輕易改裝或加裝而具有發射功能及殺傷力之槍枝
    ，至同條例第十一條之「其他可發射金屬或子彈具有殺傷力之各式槍枝」，則係
    指改造模型槍以外經製造、改造具殺傷力之其他槍枝（以玩具槍改造並具殺傷力
    者，亦屬之），有內政部警政署八十五年十二月十三日八五警署保字第九一七０
    二號函可資參照，而本件扣案之前開改造金屬玩具手槍（槍枝管制編號0000
    000000），依前揭內政部警政署刑事警察局鑑定結果，認係由仿ＢＥＲＥ
    ＴＴＡ廠半自動手槍製造之金屬玩具槍換裝土造金屬槍管改造而成之金屬玩具手
    槍，係屬槍砲彈藥刀械管制條例第四條第一項第一款所稱之「其他可發射金屬或
    子彈具有殺傷力之各式槍砲」等情，亦經內政部認定甚明，有內政部九十二年六
    月二十四日內授警字第０九二００七五七九一號函一紙附卷可憑，是本件前開扣
    案槍枝應非屬槍砲彈藥刀械管制條例第十條第四項之改造模型槍，公訴意旨此部
    分容有誤會，惟基本社會事實既相同，起訴法條應予變更，附此敘明。爰審酌被
    告並無不良前科，有臺灣高等法院被告全國前案紀錄表一份在卷可按，此次未經
    許可，即無故持有具有高度危險性之槍枝，有害社會治安，惟其於犯罪後均能坦
    承犯行，態度堪稱良好，並兼衡被告犯罪之動機、目的、手段、生活狀況、智識
    程度等一切情狀，量處如主文第一項所示之刑，並就罰金部分諭知易服勞役之折
    算標準，以示懲儆。
三、扣案之仿ＢＥＲＥＴＴＡ廠半自動手槍製造之金屬玩具槍換裝土造金屬槍管改造
    而成之金屬玩具手槍一支（含彈匣一個，槍枝管制編號0000000000）
    ，係屬違禁物，應依刑法第三十八條第一項第一款之規定宣告沒收；另扣案之仿
    ＢＥＲＥＴＴＡ廠半自動手槍製造之槍管為塑膠材質且內具阻鐵無法發射子彈之
    玩具手槍一支（含彈匣一個，槍枝管制編號0000000000）、子彈半成
    品十九顆及可供玩具槍使用之底火片九十顆、底火帽五十顆，經送鑑定結果均不
    具殺傷力，亦非槍砲、彈藥主要組成零件，即非屬槍砲彈藥刀械管制條例所管制
    之物，並非違禁物，爰不另為沒收之諭知，附此敘明。
據上論斷，應依刑事訴訟法第二百九十九條第一項前段、第三百條，槍砲彈藥刀械管
制條例第十一條第四項，刑法第十一條前段、第四十二條第二項、第三十八條第一項
第一款，罰金罰鍰提高標準條例第二條，現行法規所定貨幣單位折算新臺幣條例第二
條，判決如主文。
本案經檢察官陳炎辰到庭執行職務。
中      華      民      國      九  十  二    年      八    月    四    日
                                    臺灣板橋地方法院刑事第一庭
                                        法      官  高  奕  驤
右正本證明與原本無異。
如不服本判決，應於判決送達後十日內向甲○提出上訴狀 (應附繕本) ，上訴於
臺灣高等法院。
                                        書  記  官  廖  舜  宜
中      華      民      國      九  十  二    年      八    月    四    日
附錄本案論罪科刑法條全文：
槍砲彈藥刀械管制條例第十一條：
未經許可，製造、販賣或運輸第四條第一項第一款所稱其他可發射金屬或子彈具有殺
傷力之各式槍砲者，處五年以上有期徒刑，併科新臺幣一千萬元以下罰金。
未經許可，轉讓、出租或出借前項所列槍砲者，處三年以上十年以下有期徒刑，併科
新臺幣七百萬元以下罰金。
意圖供自己或他人犯罪之用，而犯前二項之罪者，處無期徒刑或七年以上有期徒刑，
併科新臺幣一千萬元以下罰金。
未經許可，持有、寄藏或意圖販賣而陳列第一項所列槍砲者，處一年以上七年以下有
期徒刑，併科新臺幣七百萬元以下罰金。
第一項至第三項之未遂犯罰之。


司法院資訊處製作；財團法人民間司法改革基金會備份。
